臺灣臺南地方法院刑事判決
111年度簡上字第52號
上  訴  人
即  被  告  牟晉德



上列上訴人即被告因違反毒品危害防制條例案件，不服本院民國
111 年1 月12 日111 年度簡字第126號刑事簡易判決（聲請簡易
判決處刑案號：110 年度毒偵字第2280號），提起上訴，本院管
轄之第二審合議庭判決如下︰
    主  文
上訴駁回。
    理  由
一、本案經本院審理結果，認原審以被告牟晉德所為係違反毒品
    危害防制條例第10條第2項之施用第二級毒品罪，累犯，處
    有期徒刑6月，如易科罰金，以新臺幣（下同）1000 元折算
    1 日，扣案之第二級毒品甲基安非他命1包沒收銷燬之，其
    認事、用法及量刑均無違誤，應予維持。是本案關於事實、
    證據及理由，除補充「被告於本院準備程序及審理時之自白
    」外，其餘均引用附件即第一審刑事簡易判決書（含聲請簡
    易判決處刑書）之記載。
二、上訴意旨略以：我後面還有刑期7、8年，希望可以再從輕量
    刑等語。　　
三、按法官於有罪判決如何量處罪刑，為實體法賦予審理法官裁
    量之刑罰權事項，法官行使此項裁量權，自得依據個案情節
    ，參酌刑法第57條所定各款犯罪情狀之規定，於法定刑度內
    量處被告罪刑；除有逾越該罪法定刑或法定要件，或未能符
    合法規範體系及目的，或未遵守一般經驗及論理法則，或顯
    然逾越裁量，或濫用裁量等違法情事之外，並不得任意指摘
    其量刑違法（最高法院80年台非字第473 號、75年台上字第
    7033號、72年台上字第6696號、72年台上字第3647號判決意
    旨參照）；且在同一犯罪事實與情節，如別無其他加重或減
    輕之原因，下級審量定之刑，亦無過重或失輕之不當情形，
    則上級審法院對下級審法院之職權行使，原則上應予尊重（
    最高法院85年度台上字第2446號判決意旨參照）。
四、查原審以被告施用第二級毒品甲基安非他命之犯行罪證明確
    ，認被告所為係犯毒品危害防制條例第10條第2項之施用第
    二級毒品罪，又考量被告本件犯行構成累犯，參酌司法院釋
    字第775號解釋意旨，認本案與構成累犯之前案罪質相近，
    足認有特別惡性及對刑罰反應力薄弱之情狀，而依刑法第47
    條第1項規定加重其刑；再審酌被告前已因觀察勒戒、強制
    戒治執行完畢，竟未體認毒品危害己身之鉅，未能脫離毒害
    ，仍再次施用第二級毒品甲基安非他命，顯見戒毒意志薄弱
    ，然施用毒品所生危害，實以自戕身心健康為主，對他人之
    生命、身體、財產等法益，尚無明顯重大之實害，兼衡被告
    之智識程度、家庭經濟狀況等一切情狀，量處有期徒刑6月
    ，並諭知易科罰金之折算標準，核其認事用法均無不當，且
    量刑業已斟酌刑法第57條各款所列情狀而未逾法定刑度，亦
    無明顯失當等裁量權濫用之情。況被告最近一次施用毒品案
    件，曾經臺灣高雄地方法院以106年度簡字第2134號判決判
    處有期徒刑6月確定，則原審依累犯加重後判處之刑度仍為
    有期徒刑6月，已屬從輕量刑，被告空言指摘原審量刑過重
    而提起上訴，並無可採。從而，被告前揭上訴意旨，為無理
    由，應予駁回。
據上論斷，應依刑事訴訟法第455 條之1 第1 項、第3 項、第36
8 條、第373 條，判決如主文。
本案經檢察官吳維仁聲請簡易判決處刑，檢察官陳擁文到庭執行
職務。 
中　　華　　民　　國　　111 　年　　5 　　月　　10 　 日
                  刑事第十二庭  審判長法　官  張婉寧
　　　　　　　　　                    法  官  黃鏡芳
　　　　　　　　　　　　　　　　　　　法　官  陳嘉臨
以上正本證明與原本無異。
本判決不得上訴。
                                      書記官  楊意萱
中　　華　　民　　國　　111 　年　　5 　　月　　10　　日
附錄法條:
毒品危害防制條例第10條
施用第一級毒品者，處6月以上5年以下有期徒刑。
施用第二級毒品者，處3年以下有期徒刑。